臺灣南投地方法院刑事判決
111年度審原交易字第3號
公  訴  人  臺灣南投地方檢察署檢察官 
被      告  吳新民


指定辯護人  本院公設辯護人許定國
上列被告因公共危險案件，經檢察官提起公訴（110年度偵字第6
783號），因被告於準備程序中就被訴事實為有罪之陳述，經告
以簡式審判程序之旨，並聽取當事人意見後，本院合議庭裁定進
行簡式審判程序，判決如下：
    主    文
吳新民駕駛動力交通工具而吐氣所含酒精濃度達每公升零點二五
毫克以上，累犯，處有期徒刑柒月。
    犯罪事實
一、吳新民於民國110年12月7日15時30分許，在位於南投縣集集
    鎮山上之工地飲用啤酒2罐後，明知飲酒後在待體內酒精成
    分充分退卻前不得駕駛動力交通工具，竟仍基於酒後駕駛動
    力交通工具之犯意，於飲畢後之某時，無照騎乘車牌號碼00
    0-000號普通重型機車行駛於道路。嗣於同日19時許，行經
    南投縣○○鎮○○路0○0號旁，不慎騎車自摔肇生交通事故。經
    警據報前往處理，並當場對吳新民實施吐氣酒精濃度測試後，
    於同日19時4分許測得其吐氣所含酒精濃度達每公升1.44毫克
    ，進而查悉上情。
二、案經南投縣政府警察局埔里分局報告臺灣南投地方檢察署檢
    察官偵查起訴。
    理    由
一、本件被告吳新民所犯係死刑、無期徒刑或最輕本刑為3年以
    上有期徒刑或高等法院管轄第一審案件以外之罪，其於準備
    程序期日就被訴事實為有罪之陳述，經本院告知簡式審判程
    序之旨，並聽取公訴人、被告及辯護人之意見後，經合議庭
    依刑事訴訟法第273條之1第1項規定，裁定由受命法官獨任
    進行簡式審判程序，是依刑事訴訟法第273條之2規定，本件
    之證據調查，不受同法第159條第1項、第161條之2、第161
    條之3、第163條之1及第164條至第170條規定之限制，合先
    敘明。
二、上開犯罪事實，業據被告於警詢、偵訊及本院審理時均坦承
    不諱（見警卷第1-5頁、偵卷第16-17頁、本院卷第32、40頁
    ），且有南投縣政府警察局埔里分局隆生派出所道路交通事
    故當事人酒精測定紀錄表、財團法人台灣商品檢測驗證中心
    呼氣酒精測試器檢定合格證書、道路交通事故現場圖、現場
    蒐證照片、道路交通事故調查報告表㈠㈡、車輛詳細資料報表
    、證號查詢機車駕駛人資料及南投縣政府警察局舉發違反道
    路交通管理事件通知單附卷可參（見警卷第7-18、25-26頁
    ），足認被告前揭任意性自白與事實相符，堪予採信。從而
    ，本件事證已臻明確，被告上開犯行洵堪認定，應予依法論
    科。
三、論罪科刑：
  ㈠按行為後法律有變更者，適用行為時之法律。但行為後之法
    律有利於行為人者，適用最有利於行為人之法律，刑法第2
    條第1項定有明文。查被告行為後，刑法第185條之3第1項業
    於111年1月28日修正公布，並自同年月30日施行生效。修正
    前刑法第185條之3第1項原規定：「駕駛動力交通工具而有
    下列情形之一者，處2年以下有期徒刑，得併科20萬元以下
    罰金：一、吐氣所含酒精濃度達每公升零點二五毫克或血液
    中酒精濃度達百分之零點零五以上。二、有前款以外之其他
    情事足認服用酒類或其他相類之物，致不能安全駕駛。三、
    服用毒品、麻醉藥品或其他相類之物，致不能安全駕駛。」
    ，修正後刑法第185條之3第1項則規定：「駕駛動力交通工
    具而有下列情形之一者，處3年以下有期徒刑，得併科30萬
    元以下罰金：一、吐氣所含酒精濃度達每公升零點二五毫克
    或血液中酒精濃度達百分之零點零五以上。二、有前款以外
    之其他情事足認服用酒類或其他相類之物，致不能安全駕駛
    。三、服用毒品、麻醉藥品或其他相類之物，致不能安全駕
    駛。」，經比較新舊法之結果，修正後之規定並未較有利於
    被告，則依刑法第2條第1項規定，自應適用修正前刑法第18
    5條之3第1項規定論處。是核被告所為，係犯修正前刑法第1
    85條之3第1項第1款之駕駛動力交通工具而吐氣所含酒精濃
    度達每公升0.25毫克以上之罪。
  ㈡又被告前因酒後駕車之公共危險案件，經本院以107年度埔原
    交簡字第22號判決判處有期徒刑6月確定，被告入監執行，
    並於107年12月13日徒刑執行完畢出監等情，有臺灣高等法
    院被告前案紀錄表在卷可稽，其受徒刑執行完畢後，5年以
    內故意再犯本件有期徒刑以上之罪，為累犯。而本院審酌司
    法院釋字第775號解釋意旨，認被告所犯本案為故意犯酒後
    駕車之公共危險罪，與前案所犯罪質相同，故其對前次刑罰
    反應力顯然薄弱，是認被告本案犯行，倘加重其最低法定本
    刑，尚無罪刑不相當之情形，爰依刑法第47條第1項規定加
    重其刑。　
　㈢爰以行為人之責任為基礎，審酌被告除前開構成累犯之罪外
    ，尚有其他酒後駕車之公共危險前案紀錄，此有上開前案紀
    錄表在卷可憑，竟仍不知記取教訓，今又再為本件犯行。而
    酒精成分對人之意識、控制能力具有不良影響，超量飲酒後
    會導致對週遭事物之辨識及反應能力較平常狀況薄弱，因而
    酒後駕車在道路上行駛，對往來之公眾具有高度危險性，被
    告竟仍僅圖一己往來交通之便，飲酒後無照騎乘普通重型機
    車上路，並不慎自摔而肇事，幸未造成其他無辜用路人之傷
    亡。復斟酌被告犯後坦承犯行、本件酒測濃度值非低及被告
    於本院審理時自陳為國中畢業、從事板模、需扶養母親、女
    兒跟配偶等一切情狀，暨參酌檢察官具體求刑及被告、辯護
    人對於科刑之意見後，量處如主文所示之刑。
據上論斷，應依刑事訴訟法第273條之1第1項、第299條第1項前
段，判決如主文。
本案經檢察官王元隆提起公訴，檢察官吳宣憲到庭執行職務。
中　　華　　民　　國　　111 　年　　4 　　月　　26　　日
                  刑事第四庭  法　官　  蔡霈蓁
以上正本與原本無異。
如不服本判決應於收受送達後20日內向本院提出上訴書狀，並應
敘述具體理由；其未敘述上訴理由者，應於上訴期間屆滿後20日
內向本院補提理由書（均須按他造當事人之人數附繕本）「切勿
逕送上級法院」。
                              書記官　  郭勝華　　　　　
中　　華　　民　　國　　111 　年　　4 　　月　　26　　日
　
附錄論罪科刑法條：
修正前中華民國刑法第185條之3
駕駛動力交通工具而有下列情形之一者，處2年以下有期徒刑，
得併科20萬元以下罰金：
一、吐氣所含酒精濃度達每公升零點二五毫克或血液中酒精濃度
    達百分之零點零五以上。
二、有前款以外之其他情事足認服用酒類或其他相類之物，致不
    能安全駕駛。
三、服用毒品、麻醉藥品或其他相類之物，致不能安全駕駛。
因而致人於死者，處3年以上10年以下有期徒刑；致重傷者，處1
年以上7年以下有期徒刑。
曾犯本條或陸海空軍刑法第54條之罪，經有罪判決確定或經緩起
訴處分確定，於五年內再犯第1項之罪因而致人於死者，處無期
徒刑或5年以上有期徒刑；致重傷者，處3年以上10年以下有期徒
刑。